臺灣桃園地方法院民事裁定            100年度司護字第560號
聲  請  人  桃園縣政府
法定代理人  吳志揚  
相  對  人
即受安置人  陳○○    姓名住.
法定代理人  陳○興    姓名住.
上列當事人聲請延長安置事件，本院裁定如下：
    主  文
准將受安置人陳○○自民國一百年十一月四日起延長安置於適當
場所個月。
聲請程序費用由聲請人負擔。
    理  由
一、本件聲請意旨略以：相對人即受安置人陳○○（女，民國87
    年04月生），係未滿18歲之少年（依兒童及少年福利法第46
    條規定「不得揭露足以識別兒童及少年身分之資訊」，真實
    姓名年籍住所詳卷），於民國（下同）97年07月24日遭其父
    親即法定代理人陳○興施暴打罵，並以掛勾衣架丟擲受安置
    人，致其臉頰紅腫瘀青；於同年08月01日中午受安置人及其
    兄結束委託安置返家，受安置人父親情緒明顯暴躁易怒並威
    嚇其「晚上就知道了」，令受安置人及其兄極度恐懼，本中
    心於當日接獲通報後即介入處理，並予以緊急安置及聲請延
    長繼續安置迄今。因受安置人於父母離異後由父親單一監護
    ，其父長期對受安置人有責打辱罵之不當管教行為，致受安
    置人對其父親感到畏懼害怕，親子關係緊張疏離；另受安置
    人國小時期疑遭其父親性侵害一案，仍在司法調查審理中。
    目前受安置人於安置機構生活穩定，就學正常，並已完成心
    理諮商輔導，因法定安置期限將屆，尚不足以在法定安置期
    間內改善返家條件，為求受安置人能繼續得到更適切之保護
    照顧，爰依兒童及少年福利法第37條第2 項規定，聲請裁定
    准將受安置人延長繼續安置於適當場所3 個月等語。
二、按「兒童及少年有下列各款情形之一，非立即給予保護、安
    置或為其他處置，其生命、身體或自由有立即之危險或有危
    險之虞者，直轄市、縣（市）主管機關應予緊急保護、安置
    或為其他必要之處置：一、兒童及少年未受適當之養育或照
    顧。二、兒童及少年有立即接受診治之必要，而未就醫者。
    三、兒童及少年遭遺棄、身心虐待、買賣、質押，被強迫或
    引誘從事不正當之行為或工作者。四、兒童及少年遭受其他
    迫害，非立即安置難以有效保護者。」，又「緊急安置不得
    超過七十二小時，非七十二小時以上之安置不足以保護兒童
    及少年者，得聲請法院裁定繼續安置。繼續安置以三個月為
    限；必要時，得聲請法院裁定延長之。」，兒童及少年福利
    法第36條第1 項、第37條第2 項定有明文。查聲請人主張之
    上開之事實，業據其提出桃園縣家庭暴力暨性侵害防治中心
    保護個案陳○○摘要報告、本院100 年度司護字第370 號民
    事裁定影本等件為證，堪認受安置人確有延長繼續安置資以
    保護照顧之必要，從而，聲請人本件延長安置之聲請，於法
    尚無不合，應予准許。
三、依兒童及少年福利法第37條第2 項，非訟事件法第21條第1
    項前段，裁定如主文。
四、如對本裁定抗告須於裁定送達後10日內向本院提出抗告狀。
中    華    民    國   100    年    11    月    7     日
                  家事法庭  司法事務官  蔡育庭
以上正本係照原本作成。